【裁判字號】    96,訴,932
【裁判日期】    980120
【裁判案由】    妨害風化
【裁判全文】
臺灣桃園地方法院刑事判決               96年度訴字第932號
公  訴  人  臺灣桃園地方法院檢察署檢察官
被      告  戊○○
被      告  壬○○
被      告  庚○○
                      樓
被      告  癸○○
選任辯護人  鍾儀婷律師
被      告  丁○○
被      告  甲○
                      巷48弄.
被      告  乙○○
被      告  辰○○
                      號
被      告  辛○○
選任辯護人  林重宏律師
被      告  丙○○
                      6號2樓.
被      告  己○○
                      0號
被      告  寅○○
選任辯護人  楊偉奇律師
上列被告因妨害風化案件，經檢察官提起公訴（95年度偵字第24
122 、25114 、25575 號），本院判決如下：
    主  文
辛○○共同意圖使女子與他人為性交，而容留以營利，處有期徒
刑陸月，如易科罰金，以新臺幣壹仟元折算壹日，減為有期徒刑
參月，如易科罰金，以新臺幣壹仟元折算壹日。扣案如附表一所
示之物均沒收。
丁○○共同意圖使女子與他人為性交，而容留以營利，處有期徒
刑陸月，如易科罰金，以新臺幣壹仟元折算壹日，減為有期徒刑
參月，如易科罰金，以新臺幣壹仟元折算壹日。扣案如附表一所
示之物均沒收。
己○○共同意圖使女子與他人為性交，而容留以營利，處有期徒
刑捌月，減為有期徒刑肆月，如易科罰金，以新臺幣壹仟元折算
壹日。扣案如附表一、附表三所示之物均沒收。
乙○○共同意圖使女子與他人為性交，而容留以營利，處有期徒
刑捌月，減為有期徒刑肆月，如易科罰金，以新臺幣壹仟元折算
壹日。扣案如附表一所示之物均沒收。
庚○○共同意圖使女子與他人為性交，而容留以營利，處有期徒
刑壹年，減為有期徒刑陸月，如易科罰金，以新臺幣壹仟元折算
壹日。扣案如附表一所示之物均沒收。
甲○、丙○○、寅○○均無罪。
戊○○、壬○○、癸○○免訴。
本件關於辰○○部分管轄錯誤，移送於臺灣雲林地方法院。
    事  實
一、庚○○、乙○○、辛○○、丁○○、己○○自民國95年5 月
    間起，與戊○○、壬○○、癸○○（由本院另為免訴判決）
    等人，共同基於意圖使女子與他人為性交行為，而引誘、媒
    介、容留以營利之犯意，成立外籍女子應召站，由戊○○攜
    同翻譯乙○○至印尼引誘、媒介印尼籍女子UUN UNARI （綽
    號：水晶，以下簡稱水晶）、SUSANTI （綽號：仙蒂，以下
    簡稱仙蒂）等女子來臺從事性交易，次由戊○○、庚○○透
    過宇勝人力仲介有限公司辦理前開女子入境臺灣之手續，並
    於前開女子入境後，即由戊○○、壬○○至桃園國際機場接
    走安置，另引誘、媒介印尼籍女子NENENG SUNENGSIH（綽號
    小龍女，以下簡稱小龍女）、阿娟、阿美等人從事性交易行
    為，由乙○○負責為戊○○、庚○○從事與前開外籍女子間
    交談、生活工作所需事項等之翻譯或安撫事宜，嗣反覆、延
    續於：（一）95年5 、6 月間，由戊○○命在應召集團從事
    司機工作之壬○○，載送並媒介印尼籍女子阿娟及阿美2 人
    至設於雲林縣林內鄉○○路○ 段48、50號經營「二七護膚美
    容坊」（以下簡稱二七美容坊），綽號「阿興」之己○○處
    ，由己○○反覆、延續媒介、容留上開2 人於二七美容坊內
    與不特定成年男子從事性交行為，每次性交易代價新臺幣（
    下同）2500元，由己○○抽取700 元，其餘報酬由外籍女子
    與戊○○朋分；己○○復承前基於意圖使女子與他人為性交
    行為，而媒介、容留以營利之犯意，於95年7 月16日起，反
    覆、延續媒介並容留印尼籍女子NUR ASIYAH（綽號露露，以
    下簡稱露露）於二七美容坊內與不特定成年男子從事性交、
    猥褻行為10餘次，每次性交行為代價2500元，由己○○抽取
    1500元，每次猥褻行為代價1500元，由己○○抽取1000元，
    其餘報酬由露露取得，嗣於95年8 月間，己○○復將外籍女
    子露露媒介予戊○○，由戊○○命壬○○將露露自雲林縣載
    送回桃園，由戊○○媒介露露與不特定成年男子為性交易；
    嗣己○○再承前犯意，於95年9 月間，雇用與其有共同犯意
    聯絡之辰○○（由本院另為管轄錯誤判決）為現場經理，於
    二七美容坊內反覆、延續媒介、容留外籍女子HOANG THI VA
    N 於二七美容坊內與不特定成年男子從事性交行為，每次性
    交易代價2500元，由己○○與該名女子朋分。（二）95年7
    月間至95年8 月初，戊○○承前犯意，命在應召集團從事司
    機工作之壬○○，將外籍女子小龍女載送並媒介至桃園縣境
    內經營之應召站，綽號「大鼻子」之辛○○處，由辛○○將
    小龍女安置於桃園縣桃園市○○○路○ 段59之1 號4 樓之3
    房屋內（以下簡稱系爭房屋），嗣由辛○○反覆、延續媒介
    並容留小龍女與不特定成年男子至桃園縣境內之賓館從事性
    交行為29次，每次性交易代價為2200元至2500元不等，戊○○從中抽取1500元之利潤，其餘則由辛○○與小龍女平分；
    又辛○○復承前意圖使女子與他人為性交行為，而媒介、容
    留以營利之犯意，於95年8 月間起，僱用另一名外籍女子AB
    DULLAH RAHMAWATI（綽號安琪，以下簡稱安琪），將其安置
    於系爭房屋內，嗣反覆、延續媒介並容留安琪與不特定成年
    男子至桃園縣境內之賓館從事性交行為10次，每次性交易代
    價2500元至3000元不等，由安琪抽取其中700 元，其餘報酬
    則均交由辛○○所有。（三）95年9 月4 日，戊○○承前犯
    意，命壬○○至機場將外籍女子水晶接回安置，於隔日載送
    並媒介至桃園縣境內經營之應召站，綽號「小張」之癸○○
    （由本院另為免訴判決）處，由癸○○安排居住於桃園縣中
    壢市○○街30之2 號6 樓，於一週內，反覆、延續媒介水晶
    與不特定成年男子至桃園縣境內之汽車旅館為性交行為，每
    次性交易代價2500元，由戊○○抽取1500元，其餘報酬由癸○○取得；次於95年9 月16日，戊○○承前犯意，命壬○○
    至機場將外籍女子仙蒂接回安置，嗣於隔日載送至癸○○（
    由本院另為免訴判決）處，於95年9 月18日起，由癸○○反
    覆、延續媒介仙蒂與不特定成年男子至桃園縣境內之賓館從
    事性交行為30次，每次性交易代價為2500元至4000元不等，
    由戊○○從中抽取1400元至1500元，其餘報酬則由癸○○取
    得。（四）95年9 月中旬以後，戊○○承前犯意，將外籍女
    子水晶自癸○○處接回後，另載送並媒介至桃園縣境內經營
    之應召站，綽號「龍哥」之丁○○處，由丁○○將水晶安置
    於桃園縣境內某賓館房間，嗣由丁○○於其後20日內反覆、
    延續媒介並容留水晶於該房間內與不特定之成年男子從事性
    交行為32次，每次性交易代價3000元，水晶共取得其中8000
    元，其餘報酬均由丁○○、戊○○平分。（五）95年9 月至
    10月間，戊○○承前犯意，將外籍女子水晶自丁○○處接回
    後，另載送並媒介至於高雄縣境內經營應召站，綽號「阿鴻
    」姓名年籍不詳之成年男子處，由該名男子於其後12天內，
    反覆、延續媒介並容留水晶於高雄縣賓館內與不特定之成年
    男子從事性交行為，每次性交易代價1500元。嗣為警於95年
    11月13日，分別在桃園縣桃園市○○路○ 段128 號、桃園縣
    桃園市○○○街72號2 樓、桃園縣桃園市○○路○ 段195 號
    12樓之l 、臺北縣五股鄉○○路○ 段158 巷48弄13號、高雄
    市○○區○○路33巷22號4 樓、桃園縣桃園市○○○街20巷
    36號2 樓、雲林縣林內鄉○○路○ 段48號等地查獲，並扣得
    如附表一、二所示之物。
二、案經桃園縣政府警察局移請臺灣桃園地方法院檢察署檢察官
    偵查起訴。
    理  由
壹、證據能力部分：
    按被告以外之人於審判外之陳述，雖不符前四條之規定，而
    經當事人於審判程序同意作為證據，法院審酌該言詞陳述或
    書面陳述作成時之情況，認為適當者，亦得為證據；當事人
    、代理人或辯護人於法院調查證據時，知有第一百五十九條
    第一項不得為證據之情形，而未於言詞辯論終結前聲明異議
    者，視為有前項之同意，刑事訴訟法第159 條之5 定有明文
    。查被告對本件所引供述證據部分之證據能力，均未聲明異
    議，復經本院於審理時提示被告表示意見，本院審酌該等證
    據取得過程並無瑕疵，與本案待證事實間復具有相當關聯性
    ，以之為本案證據並無不當，自得採為本件認定事實基礎，
    合先敘明。另桃園縣政府警察局之通訊監察譯文，係警察機
    關公務人員職務上製作之紀錄文書，經查該等文書並無何故
    意登載不實之顯不可信情況，依刑事訴訟法第159 條之4 第
    1 款、第2 款規定亦得採為證據，合先敘明。
貳、有罪部分：
一、被告辛○○部分：
    被告辛○○對其於前揭時、地有前開犯罪行為，業於警詢、
    檢察官偵查中及本院審理中坦承不諱，並有證人即外籍女子
    安琪於警詢及偵查中之證述（臺灣桃園地方法院檢察署95年
    度偵字第24122 號卷一第126-130 頁、第344-345 頁）、共
    同被告即證人戊○○於本院審理中之供述（本院卷二第72頁
    參照）、共同被告即證人壬○○於警詢、偵查中之證述（臺
    灣桃園地方法院檢察署95年度偵字第25153 號卷第1-5 頁、
    第15-17 頁）相符，並有桃園縣政府警察局之通訊監察譯文
    1 份、扣案如附表一、二所示之物等在卷可稽，被告辛○○
    之任意性自白顯與事實相符，故本件事證明確，被告辛○○
    犯行洵堪認定，應依法論科。
二、被告丁○○部分：
    被告丁○○對其於前揭時、地有前開犯罪行為，業於警詢、
    檢察官偵查中及本院審理中坦承不諱，僅辯稱：伊僅媒介並
    容留外籍女子水晶與不特定成年男子為性交行為共14次，並
    非32次云云。惟查，丁○○於前揭時、地曾媒介並容留外籍
    女子水晶與不特定成年男子為性交行為共32次等情，業據外
    籍女子水晶於警詢及偵查中始終明確證述：「20天內丁○○
    帶32個男客人跟我性交易，並要求我將來戊○○問我時，我
    只能說我接客20個，額外接的12個客人，丁○○有給我8000
    元當作報酬，其他20個客人的錢，是戊○○要給我的，但後
    來沒有給」（臺灣桃園地方法院檢察署95年度偵字第25114
    號卷第129-133 頁、95年度偵字第24122 號卷一第398-400
    頁參照）等語明確，應認被告丁○○所辯僅為卸責之詞，不
    足採信，附此敘明。又前開犯罪事實，亦與共同被告即證人
    戊○○於警詢、偵查及本院審理中之供述（臺灣桃園地方法
    院檢察署95年度偵字第25114 號卷第19-25 頁、95年度偵字
    第24122 號卷二第2-3 頁、95年度偵字第24122 號卷一第42
    3-425 頁、本院卷二第72頁參照）相符，並有桃園縣政府警
    察局之通訊監察譯文1 份、扣案如附表一、二所示之物等在
    卷可稽，足認被告丁○○之任意性自白顯與事實相符，故本
    件事證明確，被告丁○○犯行洵堪認定，應依法論科。
三、被告己○○部分：
    訊據被告己○○固矢口否認有前開犯行，辯稱：伊固於95年
    3 月間開始經營設於雲林縣之二七美容坊，然該美容坊營業
    項目是純按摩，收費每個小時1 千元，按摩全身，店內的職
    員都是臺灣人。伊並未與戊○○等人共同媒介、容留外籍女
    子與男客從事性交易，且已於95年9 月10日起將該店頂讓予
    辰○○云云。然查：（一）被告己○○先於前揭時、地與戊○○等人共同基於意圖使女子與他人為性交行為，而媒介、
    容留以營利之犯意聯絡，反覆、延續媒介並容留印尼籍女子
    與不特定成年男子於二七美容坊內從事性交行為，嗣承前犯
    意於前揭時、地，反覆、延續媒介並容留外籍女子露露、HO
    ANG THI VAN 與不特定成年男子於二七美容坊內從事性交、
    猥褻等情，業據被告己○○於警詢及偵查中坦白承認：「戊○○、壬○○於95年5 、6 月間介紹2 個印尼籍女子阿娟和
    阿美到我這裡從事性交易，每次2500元，我抽700 元，其餘
    交由小姐和戊○○對分，一個月對一次帳，約分得1 萬元，
    後來這兩個女子跑掉，我就把露露仲介給戊○○，壬○○於
    95年8 月17日到雲林林內來載露露。」等語（臺灣桃園地方
    法院檢察署95年度偵字第25575 號卷第1-130 頁），核與共
    同被告即證人戊○○於偵查中陳述：「我從95年5 、6 月間
    開始，有媒介女子到雲林縣林內鄉○○鄉○○路2 段48、50
    號給己○○從事性交易，我帶2 個印尼女子過去，名字我忘
    記了，他們每次性交易我抽1200到1400元，原則上每10天對
    一次帳，大部分都是壬○○去收錢，偶爾我也會去。」等語
    （臺灣桃園地方法院檢察署95年度偵字第24122 號卷一第42
    3-425 頁）相符，又核與證人露露於警詢及偵查中供述：「
    己○○就是林內按摩店的老闆，我做全套性交易服務每次一
    個半小時收費2500元，我可分到1000元，半套猥褻行為每次
    2500元，我可分到500 元，我總共實際拿了1 萬7 千元。95
    年8 月17日是壬○○到林內把我載到桃園。」等語（臺灣桃
    園地方法院檢察署95年度偵字第24122 號卷一第133-137 頁
    、第357-359 頁）、證人HOANG THI VAN 於警詢中證述：「
    我於95年9 月初時經由綽號阿國之男子介紹，載往老闆己○○二七美容坊工作，每次收費2500元，由店內經理向客人收
    費後，再拿給我1200元。」等語（臺灣桃園地方法院檢察署
    95年度偵字第25114 號卷第126-128 頁）及共同被告即證人
    辰○○於警詢及偵查中供陳：「二七美容坊實際負責人就是
    己○○。我從95年9 月初受僱於己○○，在二七美容坊擔任
    現場經理，該店內有越南籍女子HOANG THI VAN 在店內從事
    賣淫工作，該女子是己○○找來的，每次性交易代價2500元
    。每天早上己○○會來店內與我核對帳目，我將每天店內營
    業額交給己○○，再由己○○分給小姐和我，每做一個客人
    小姐可分得1200元，己○○分得1050元，我分得250 元。己○○曾告訴我，戊○○曾經載兩名印尼籍小姐來店裡，但後
    來逃逸等。」等語（臺灣桃園地方法院檢察署95年度偵字第
    25141 號卷第91-97 頁、95年度偵字第24122 號卷一第405-
    406 頁參照）相符，並有現場照片（臺灣桃園地方法院檢察
    署95年度偵字第24122 號卷一第354-355 頁）、桃園縣政府
    警察局通訊監察譯文（臺灣桃園地方法院檢察署95年度偵字
    第24122 號卷一第177-178 頁、第189 頁）及扣案如附表一
    、二、三所示物品可稽，被告犯行應堪以認定。（二）共同
    被告即證人戊○○固於本院審理中改稱：「我沒有提供小姐
    給己○○，偵查中我搞亂掉了，後來經過不斷開庭，才慢慢
    釐清一些事情。」（本院卷二第69頁參照），然共同被告即
    證人戊○○於警詢及偵查中，均已明確證述曾媒介印尼籍女
    子予被告己○○一事，核與被告己○○於警詢及偵查中自白
    所為供述情節完全一致，且參諸共同被告即證人戊○○於警
    詢及偵查中所為供述，距離犯罪時點較為接近，其記憶應較
    審理中更為清晰而不受記憶力因時間流逝逐漸喪失之影響，
    應認共同被告即證人戊○○於審理中之證述為袒護被告己○○之語，而應以其於警詢及偵查中所為供述較為可信；再被
    告己○○固又另辯稱：伊於偵查中之自白係受檢察官威脅「
    若不坦承就要把你抓起來。」等語而為之等，然經本院勘驗
    前開偵訊之錄影光碟結果如下：「一、檢察官訊問中態度和
    善、懇切，並無以強暴、脅迫、利誘、詐欺、疲勞訊問或其
    他不正方法訊問。二、檢察官於訊問中採一問一答方式，清
    楚表示問題以後，再由被告自行回答，提問中，關於是否性
    交易及性交易之價格、小姐的國籍等，並無提問中已提示答
    案之情形。並且檢察官提示相關外籍女子及同案被告戊○○
    、壬○○的照片供被告指認，被告均能迅速指認照片中之人
    ，無任何質疑。三、被告均能夠瞭解檢察官訊問之問題後再
    為回覆，且應答如流。四、勘驗偵訊光碟結果並未聽到檢察
    官表示若不坦承犯罪，就要把被告抓起來等語。」，此有本
    院勘驗筆錄在卷可參（本院卷三第16頁），應認無被告己○○所辯經檢察官威脅後始為不實自白之情節存在，且被告己○○於本院準備程序中亦均未提及此事而爭執其所為自白之
    證據能力，而係遲至97年4 月2 日審理期日始為前開辯解（
    本院卷二第104-105 頁），且於本院97年11月5 日審理期日
    勘驗前開偵訊光碟完畢後，又另稱：「檢察官在我一進去時
    就講了，所以沒有錄到。」云云（本院卷三第16頁），其所
    為辯解顯難採信；末查，被告己○○固提出頂讓契約1 份（
    本院卷三第120-124 頁參照），並辯稱其於95年9 月10日以
    後將二七美容坊頂讓予辰○○等語，然其於95年9 月以後仍
    為二七美容坊實際負責人一事，業經前開證人辰○○、HOAN
    G THI VAN 等人證述明確，且參諸前開契約書僅記載二七美
    容坊頂讓金共10萬元，成立時給付訂金5000元，卻未詳細記
    載其餘價金於何時給付，頂讓契約何時開始生效等情，該契
    約書之真實性非屬全無疑義，難單以該份契約書為被告己○○有利認定之依據，併此敘明。（三）綜前所述，應認被告
    己○○所辯顯屬卸責之詞，其犯行洵堪認定，應依法論科。
四、被告乙○○、庚○○部分：
    訊據被告庚○○、乙○○均矢口否認有前開犯行。被告乙○○辯稱：伊只幫忙戊○○和外籍女子間翻譯的工作，不知道
    戊○○有媒介、容留前開外籍女子與不特定成年男子從事性
    交而營利之情云云；被告庚○○則辯稱：伊對起訴書所載情
    事不知情，也沒有參與云云。
（一）被告戊○○、壬○○等人於前開時、地共同基於意圖使女
      子與他人為性交行為，而媒介、容留以營利之犯意聯絡，
      於上揭時、地媒介、容留外籍女子阿娟、阿美、仙蒂、水
      晶、小龍女等人與不特定成年男子從事性交行為，由戊○○抽取前開犯罪事實一所載之報酬等情，業據被告戊○○
      、壬○○、辛○○、丁○○等人坦承不諱，已如前述，核
      與證人仙蒂及水晶於警詢及偵查中證述（臺灣桃園地方法
      院檢察署95年度偵字第24122 號卷一第369-373 頁、第14
      0-144 頁、第387-388 頁；臺灣桃園地方法院檢察署95年
      度偵字第24122 號卷一第398-400 頁、95年度偵字第2514
      4 號卷一第129-133 頁）相符，又有扣案如附表一、二所
      示之物在卷可稽，堪信為真實。是此部分主要爭執之點應
      為：被告庚○○、乙○○是否與戊○○等人有共同妨害風
      化之犯意聯絡及行為分擔？
（二）經查：1.證人水晶於偵查中證述：「乙○○是我國外的仲
      介，她和戊○○有合作關係，乙○○在仲介我的時候，有
      和我說是來臺灣從事性交易的，她有答應我做一個月就回
      印尼。我到癸○○和丁○○那裡做完以後，有和戊○○哭
      訴不想接客，也有打電話給乙○○。」等語（臺灣桃園地
      方法院檢察署95年度偵字第24122 號卷一第399 頁參照）
      明確，而證人仙蒂亦於警詢中證述：「我是在印尼認識戊○○和他的翻譯小姐叫『阿娜』，『阿娜』介紹我給戊○○，由戊○○遊說我來臺灣工作，他有告訴我是要來餐廳
      和卡拉OK陪酒的。」等語（臺灣桃園地方法院檢察署95年
      度偵字第24122 號卷一第140-144 頁、第369-373 頁參照
      ）等語明確，再參諸共同被告即證人戊○○於警詢中陳稱
      ：「乙○○是我的翻譯，我要她翻譯什麼她就翻譯什麼。
      」（臺灣桃園地方法院檢察署95年度偵字第24122 號卷一
      第19-25 頁）、偵查中證述：「乙○○於印尼幫我向水晶
      翻譯。」（臺灣桃園地方法院檢察署95年度偵字第24122
      號卷一第423-425 頁）、本院審理中亦證述：「（問：乙○○在你所經營的性產業事業裡面扮演什麼角色？）我在
      雲林開一家仲介外勞的公司，她是在做翻譯。（問：你旗
      下小姐有逃跑的外勞，她們如何得知來你這邊應徵從事性
      交易的工作？）她們來不是說要做性交易，她們只會跟我
      表明說錢可以賺多一點，我就說我可以介紹她們去從事性
      交易。（問：既然你的印尼話講的不輪轉，你介紹她們去
      從事性交易，這樣子接洽的過程，是否需要翻譯？）需要
      ，我就找乙○○。（後改稱）不需要，有關小姐談心的部
      分，才會找乙○○翻譯，但有關性交易抽多少錢的事，乙○○不知道，有關這部分，我自己可以跟小姐溝通。」（
      本院卷二第74-75 頁）等語，及被告乙○○於偵查中坦承
      ：「我在印尼幫戊○○和水晶、仙蒂間翻譯。」（臺灣桃
      園地方法院檢察署95年度偵字第24122 號卷一第405-409
      頁）及其於警詢中供述：「（水晶在從事什麼工作？）賣
      淫。（她是不是被強迫賣淫的？）不是，是她自己願意進
      來賣淫的，不是遭強迫的」等情，應認被告乙○○係與戊○○等人基於共同之犯意聯絡，陪同戊○○至印尼引誘、
      媒介外籍女子水晶、仙蒂等女子來臺從事性交易，並負責
      戊○○與前開外籍女子間交談、生活工作所需事項等之翻
      譯或安撫事宜。2.證人戊○○固於警詢、偵查及本院審理
      中均堅稱：「乙○○只從事翻譯行為，對於性交易等並不
      知情。」，然被告乙○○曾陪同被告戊○○至印尼，擔任
      被告戊○○與外籍女子水晶及仙蒂間之語言翻譯工作，為
      被告戊○○、乙○○均不否認之情事，而橫諸常情，被告
      戊○○對於印尼語之聽、說既均無專長，而需攜同翻譯前
      往印尼，而證人水晶亦稱其在印尼時即知悉是要來臺灣從
      事性交易工作，則於戊○○遊說前開外籍女子來臺從事性
      交易之過程中，實難想像擔任翻譯之乙○○對於前開性交
      易情事全然不知之可能性，被告戊○○所為證言顯屬袒護
      被告乙○○之詞，再被告乙○○於警詢前已表示自己聽得
      懂也會說國語，且出於自由意願陳述水晶是從事「賣淫」
      及「是水晶自己願意進來賣淫」等語，其事後於本院審理
      中表示不知道「賣淫」的意思等言顯屬虛枉，堪難採信。
（三）再查：1.證人即宇勝人力仲介公司名義負責人子○○、實
      際負責人卯○○證稱：戊○○自己去印尼找了水晶和仙蒂
      兩名外籍女子，再聯絡宇勝人力仲介公司幫忙辦理前開2
      名外籍女子入境臺灣之手續，被告庚○○曾單獨和證人子
      ○○、卯○○以電話洽談外籍女子引入一事，且於95年9
      月1 日由庚○○匯款82500 元至子○○設於玉山銀行羅東
      分行帳戶內，作為辦理前開手續之報酬，戊○○遭收押後
      ，被告庚○○曾與證人卯○○、子○○以電話聯絡，洽詢
      外籍女子仙蒂被警方路檢查獲及證件被扣留等問題應如何
      處理一事，業據證人子○○、卯○○於本院審理中證述明
      確（本院卷二第215-222 頁、本院卷三第29-33 頁），並
      有玉山銀行羅東分行97年8 月12日玉山羅東字第09708110
      02號函附證人子○○帳戶交易往來明細一份（本院卷二第
      241 頁）、桃園縣政府警察局通訊監察譯文（臺灣桃園地
      方法院檢察署96年度偵字第10092 號卷第67頁）等在卷可
      查。另證人癸○○亦於本院審理中證稱：被告戊○○被收
      押以後，關於渠等媒介、容留從事性交行為營利之外籍女
      子之安排、去向、對帳等事宜，伊曾打電話聯絡被告庚○○，被告庚○○曾詢問有無認識同行，要把水晶放在那邊
      ，且仙蒂被警察路檢查到沒有證件時，伊也曾打電話詢問
      被告庚○○為何仙蒂沒有證件，被告庚○○則表示希望趕
      快把小姐送回印尼，而小龍女（另綽號夢娜）生病時，醫
      藥費、吃住成本都是伊支出，伊要把該女還給戊○○，要
      結算如何和戊○○拆帳，也曾經打電話給庚○○等語明確
      （本院卷二第62-67 頁參照），並有桃園縣政府警察局通
      訊監察譯文在卷可證（臺灣桃園地方法院檢察署95年度偵
      字第24122 號卷一第251 、247 、256-257 、261 、267
      頁參照），及證人即共同被告甲○於警詢、偵查中供稱：
      「戊○○的太太庚○○叫我去找綽號『龍哥』之男子（即
      被告丁○○），把水晶帶走，她告訴我說戊○○出國，而
      且出一些狀況，要我先照顧水晶。」等語（臺灣桃園地方
      法院檢察署95年度偵字第25114 號卷第66-69 頁、95年度
      偵字第24122 號卷一第408 頁參照）明確；復證人即外籍
      女子仙蒂於檢察官偵查中亦曾證述：「都是戊○○和他的
      太太庚○○（指認照片）叫我去接客。」（臺灣桃園地方
      法院檢察署95年度偵字第24122 號卷一第388 頁）等語，
      綜前所述，應認被告庚○○係與戊○○等人共同基於意圖
      使女子與他人為性交行為，而引誘、媒介、容留以營利之
      犯意聯絡，於前開集團內，負責與人力仲介公司聯繫關於
      外籍女子入境臺灣之情事，並負責與癸○○聯繫外籍女子
      之護照保管、工作安排、安置處所、對帳等事宜之聯繫等
      情明確。2.被告戊○○固於警詢、偵查及本院審理中均證
      稱：「庚○○並未參與集團運作，完全不知情」等語，然
      其所為證言顯與前開證據所示之情相異，且參諸被告戊○○與庚○○間為夫妻關係，出言袒護亦無與常情相違之處
      ，其所為證言顯不足為被告庚○○有利認定之依據，亦附
      此敘明。
（四）綜前所述，被告庚○○、乙○○之辯解顯屬卸責之詞，渠
      等犯行均洵堪認定，應依法論科。
五、按刑法第231 條第1 項所謂容留，係指供給性交之場所而言
    ，至於媒介及引誘，分別係指在兩方間介紹為性交之行為及
    誘使他人使之引起為性交行為之決意而言。被告庚○○、乙○○與戊○○、壬○○共同將水晶、仙蒂、小龍女等人分別
    交與己○○、丁○○、辛○○、癸○○等人，媒介前開外籍
    女子在二七美容坊、桃園縣賓館房間內為性交行為，及被告
    辛○○媒介外籍女子安琪、被告己○○媒介外籍女子露露、
    HOANG THI VAN 等人於桃園縣賓館房間內、二七美容坊內為
    性交行為係屬容留性交之行為。公訴意旨雖認前開被告所為
    係引誘、媒介性交行為，惟前開外籍女子，係經被告等人之
    引誘、媒介，在上開美容坊及賓館房間內與不特定成年男子
    進行性交行為等情，且被告等所為之引誘、媒介、容留以營
    利行為，有包括一罪之關係，本院自得併予論究。次按刑事
    法若干犯罪行為態樣，本質上原具有反覆、延續實行之特徵
    ，立法時既予特別歸類，定為犯罪構成要件之行為要素，則
    行為人基於概括之犯意，在密切接近之一定時、地持續實行
    之複次行為，倘依社會通念，於客觀上認為符合一個反覆、
    延續性之行為觀念者，於刑法評價上，即應僅成立一罪。學
    理上所稱「集合犯」之職業性、營業性、收集性等具有重複
    特質之犯罪均屬之，例如經營、從事業務、收集、販賣、製
    造、散佈等行為概念者是（臺灣高等法院暨所屬法院97年度
    法律座談會刑事類提案第10號結論參照）。因此本件被告庚○○、乙○○、己○○、丁○○、辛○○雖於刑法修正前後
    有多次引誘、媒介、容留女子與他人為性交以營利之犯行，
    均應包括論以一罪，不得再以常業犯、連續犯或數罪併罰方
    式處斷。查被告庚○○、乙○○、丁○○、己○○、辛○○
    等人所為本件引誘、媒介、容留女子性交以營利之犯行跨越
    刑法修正前後，惟既已包括地論以一個集合犯，其等之最後
    一次犯行又係在刑法修正施行後，則本件就其等所犯引誘、
    媒介、容留女子性交以營利犯行應整體適用修正後刑法之規
    定，而無新舊法比較適用之問題。
六、核被告庚○○、乙○○、辛○○、丁○○、己○○所為，係
    犯刑法第231 條第1 項容留女子與人性交以營利罪。被告庚○○、乙○○、丁○○、己○○、辛○○等引誘、媒介女子
    與人性交以營利之低度行為應為容留以營利之高度行為所吸
    收，均不另論罪。而被告己○○所為引誘、媒介女子露露與
    人猥褻以營利之低度行為應為性交以營利之高度行為所吸收
    ，亦不另論罪。被告庚○○、乙○○、己○○、丁○○、辛○○等人與共犯戊○○、壬○○、癸○○等人間，就容留、
    媒介多名女子與他人為性交以營利有犯意聯絡及行為分擔，
    均為共同正犯。
七、爰審酌被告庚○○、乙○○、己○○、丁○○、辛○○等人
    為求私利，與共犯戊○○、壬○○、癸○○等人共同使外籍
    女子在臺非法從事性交易工作對我國社會秩序之維持造成負
    面影響；且其等均正值壯年，不思循正軌獲取工作所得，竟
    藉容留、媒介女子與他人為性交以營利之心態可議，且對於
    社會善良風俗危害甚大，其中被告庚○○於其應召集團係負
    責與人力仲介公司聯絡至國外媒介女子入境，並負責外籍女
    子與癸○○經營之應召站間調度及對帳，於整個犯罪集團居
    於重要地位，惡性較大，犯罪情節較重，被告乙○○於其應
    召集團中僅係受命於戊○○擔任翻譯，惡性較輕，犯罪情節
    亦較為輕微，被告己○○、辛○○、丁○○分別於雲林縣、
    桃園縣經營應召站，與前開被告等合作為犯罪行為，及被告
    辛○○、丁○○犯後坦承犯行，態度良好，而被告己○○、
    庚○○、乙○○等人則矢口否認並矯詞掩飾，態度不良及渠
    等之前科紀錄等一切情狀，分別量處如主文所示之刑，並諭
    知易科罰金之折算標準，以資懲戒。又被告五人本案犯罪行
    為在96年4 月24日以前，併依中華民國96年罪犯減刑條例第
    2 條第1 項第3 款規定，減輕其刑期二分之一，爰就各被告
    部分減輕其刑期二分之一，並諭知易科罰金之折算標準如主
    文所示。至於檢察官關於請求本院宣告被告均於刑之執行完
    畢後令入勞動場所強制工作之部分，本院並查無具體事證足
    資證明被告五人有刑法第90條所定需宣告強制工作之情形，
    爰不予宣告強制工作，併此敘明。
八、末按基於共同犯罪行為，應由共犯各負全部責任之理論；及
    刑法第38條第3 項所稱之「屬於犯人」，包括共犯之人（最
    高法院65年度第5 次刑庭會議決議參照），是扣案如附表一
    所示之物（除編號15外），分別屬如附表一所示之共犯所有
    供或預備供容留、媒介性交所用之物，業據其等供承在卷，
    應依刑法第38條第1 項第2 款規定，而附表一所示編號15之
    物，為如附表一所示共犯犯罪所得之物，應依刑法第38條第
    1 項第3 款規定，於各共犯庚○○、乙○○、辛○○、丁○○、己○○主文項下宣告沒收。又扣案如附表三所示之物，
    為共犯辰○○所有供或預備供容留、媒介性交所用之物，業
    據其供承在卷，應依刑法第38條第1 項第2 款規定，於共犯
    己○○主文項下宣告沒收。至扣案如附表二編號1 至3 、7
    至10、12所示之物，非屬本件被告任何一人所有，即不得對
    之沒收；另扣案如附表二編號4 至6 所示之物，固為被告戊○○所有，編號11所示之物，固為被告癸○○所有，編號13
    所示之物，固為被告丁○○所有，編號14所示之物，固為被
    告乙○○所有，卻均無證據足證係供本案容留、媒介性交所
    用之物，爰不予沒收之宣告，附此敘明。
參、無罪部分：
一、公訴意旨略以：（一）丙○○與共犯辛○○基於共同媒介女
    子與男客從事性交以營利之犯意聯絡，由丙○○於95年1 月
    10日擔任租賃桃園縣桃園市○○○路○ 段59之l 號4 樓之3
    房屋之連帶保證人，供辛○○安置從事性交易女子之居所。
    （二）甲○與共犯戊○○、壬○○、庚○○、乙○○、癸○○、辛○○、己○○、丁○○等人共同基於媒介女子與男客
    從事性交以營利之犯意聯絡，明知綽號水晶等女子係由戊○○等引進之在臺賣淫女子，於水晶拒絕於丁○○處繼續賣淫
    情緒不穩時，竟依戊○○、庚○○指示，先將之帶往其位於
    桃園縣八德市○○路27l 號12樓之住處居住，嗣18天後，另
    依戊○○指示將水晶交回由戊○○反覆、延續媒介與不特定
    之男子從事性交行為。（三）寅○○與共犯戊○○、壬○○
    、庚○○、乙○○、癸○○、辛○○、己○○、丁○○等人
    共同基於媒介女子與男客從事性交以營利之犯意聯絡，由寅
    ○○負責自印尼引進外籍女子，交由戊○○等人媒介與不特
    定成年男子為性交行為以營利。因認被告丙○○、甲○、寅
    ○○涉犯刑法第231 條第1 項罪嫌等語。
二、按犯罪事實應依證據認定之，無證據不得認定犯罪事實；不
    能證明被告犯罪者，應諭知無罪判決，刑事訴訟法第154 條
    第2 項、第301 條第1 項分別定有明文。次按事實之認定，
    應憑證據，如未能發現確實之證據，或證據不足以證明，自
    不能以推測或擬制之方法，以為裁判基礎；再以犯罪事實所
    憑之證據，無論係直接證據或間接證據，其為訴訟上之證明
    ，須於一般人均不致有所懷疑而得確信為真實之程度，始得
    據為有罪之認定，倘其證明尚未達此程度而尚有合理之懷疑
    存在時，本諸無罪推定原則，自應為被告無罪之諭知。又被
    告否認犯罪事實所持辯解縱使不能成立，除非有確實證據足
    以證明對於被告犯罪已無合理之懷疑外，不能遽為有罪之認
    定；刑事訴訟法規定被告有緘默權，被告基於不自證己罪原
    則，既無供述之義務，亦不負自證清白之責任，不能因被告
    未能提出證據資料證明其無罪，或對於被訴之犯罪事實不置
    可否，即認定其有罪，最高法院92年度臺上字第2570號判決
    意旨足資參酌。準此，法院僅有調查而無蒐集證據之義務（
    參見最高法院91年度臺上字第5846號判決意旨），而檢察官
    於訴訟上應負提出證據及說服之實質舉證責任，且認定被告
    有罪之證據，須達到使事實審法官有「確信」之心證時，方
    得為被告有罪之判斷。若依負追訴犯罪職責之檢察官所提出
    之證據，尚無法使事實審法官有此程度之心證時，自應為有
    利於被告之認定（參見最高法院92年臺上字第128 號判例意
    旨）。
三、本件檢察官認被告丙○○、甲○、寅○○涉有刑法第231 條
    第1 項之罪嫌，無非係以被告戊○○、甲○之供述及房屋租
    賃契約書1 份等，為其主要論據。惟訊據被告丙○○固坦承
    確有擔任租賃桃園縣桃園市○○○路○ 段59之1 號4 樓之3
    系爭房屋之連帶保證人，惟堅詞否認有何妨害風化之犯行，
    辯稱：辛○○是伊的男友，請伊幫忙朋友在桃園找房子，伊
    聯絡房東後，跟辛○○一起看屋，房東就請伊擔任該屋租賃
    保證人，伊並不知道租屋是要來安置外籍賣淫女子之處所；
    又訊據被告甲○固亦坦承於95年9 月間，曾依戊○○要求將
    外籍女子水晶自被告丁○○處接回至其位於桃園縣八德市○○路27l 號12樓之住處居住約18天；被告寅○○亦坦承曾介
    紹一名外籍女子給被告戊○○來臺灣做外籍看護工等情，惟
    均堅詞否認有何妨害風化之犯行，均辯稱：伊對於被告戊○○等人媒介並容留外籍女子與不特定成年男子為性交行為營
    利等行為均不知情等語。經查：
（一）被告甲○部分：
      被告戊○○於本院審理中證稱：「我在雲林被收押禁見時
      ，一個朋友把水晶帶到我家，我老婆知道甲○是做外勞公
      司所以叫甲○把水晶帶去安置，甲○沒有從事仲介賣淫，
      只是把小姐安置在他那邊。」等語（本院卷二第75-76 頁
      ）及證人水晶於警詢及偵查中證述：「我在丁○○那裡工
      作20天後，不想再接客，一直吵，丁○○就帶我到甲○的
      家休息18天，18天後甲○就把我帶給戊○○。」等語，及
      桃園縣政府警察局通訊監察譯文之內容（臺灣桃園地方法
      院檢察署95年度偵字第24122 號卷一第273 頁），均僅足
      以推論被告甲○曾因受被告戊○○之委託，自被告丁○○
      處將外籍女子水晶接到自己居住處安置休息之事實，然按
      刑法第231 條第1 項之罪，其犯罪構成要件乃以行為人主
      觀上有營利及使男女與他人為性交或猥褻行為之犯意，客
      觀上有引誘、容留或媒介之行為，故行為人須以營利為目
      的，及使男女與他人為性交或猥褻行為之意圖，而著手引
      誘、容留或媒介之行為，始構成該罪，是自無從單以前開
      被告甲○曾安置外籍女子水晶至其住處居住之事實，即妄
      加推論被告甲○有其餘參與媒介並容留外籍女子水晶與不
      特定成年男子為性交行為以營利之行為，且本院亦查無積
      極證據足以證明被告甲○有公訴人所指涉前開犯行，揆諸
      上揭說明，自應為被告甲○無罪判決之諭知。
（二）被告寅○○部分：
    1.按被告或共犯之自白，不得作為有罪判決之唯一證據，仍
      應調查其他必要之證據，以察其是否與事實相符，刑事訴
      訟法第156 條第2 項訂有明文。又刑事審判上之共同被告
      ，係為訴訟經濟等原因，由檢察官或自訴人合併或追加起
      訴，或由法院合併審判所形成，其間各別被告及犯罪事實
      仍獨立存在。若共同被告具有共犯關係者，雖其證據資料
      大體上具有共通性，共犯所為不利於己之陳述，固得採為
      其他共犯犯罪之證據，然為保障其他共犯之利益，該共犯
      所為不利於己之陳述，須無瑕疵可指，且仍應調查其他必
      要之證據，以察其是否與事實相符，不得專憑該項陳述作
      為其他共犯犯罪事實之認定，即尚須以補強證據予以佐證
      ，不可籠統為同一之觀察；且共同被告間若具有對同性之
      關係，如毒品交易之買賣雙方，為避免其嫁禍他人而虛偽
      陳述，尤應有足以令人確信其陳述為真實之補強證據，始
      能據以為論罪之依據（最高法院94年度臺上字第4405號判
      決意旨參照）。
    2.經查，共同被告即證人戊○○固於警詢、偵查及本院審理
      中證稱：「寅○○曾向我借錢約250 萬元，我跟他催討他
      無法還錢，就建議說到印尼去辦小姐來臺灣上班從事性交
      易的方式抵債，賣淫賺的錢一人一半，一半用來償還他欠
      我的借款，而另一半是他在印尼的生活費。我媒介的外籍
      女子都是寅○○去印尼挑選的，他跟當地印尼人阿萬合作
      ，先向曾經合法來臺的印尼人買護照，再找年紀相當之女
      子，透過阿萬去疏通警察，將買來的護照給要來臺的印尼
      女子進入臺灣，有些小姐性交易的錢也是寅○○跑去跟小
      姐收。」等語，惟依前所述，共犯戊○○之自白不得作為
      有罪判決之唯一依據，仍應調查其他必要之證據，以察其
      是否與事實相符。惟查：證人水晶於警詢中明確證稱：「
      戊○○是到印尼挑工認識的。」等語（臺灣桃園地方法院
      檢察署95年度偵字第25114 號卷第130 頁）、證人仙蒂於
      警詢中亦明確指出：「是戊○○遊說我到臺灣工作。」等
      語（臺灣桃園地方法院檢察署95年度偵字第25114 號卷第
      135 頁），而共同被告乙○○於偵查中亦證述：「是戊○○去印尼找女孩子，要我幫忙翻譯，水晶和仙蒂都是我幫
      忙翻譯的。」等語（臺灣桃園地方法院檢察署95年度偵字
      第24122 號卷一第408 頁）等語，再參諸證人子○○、卯
      ○○於本院審理中證述係戊○○於印尼挑選好小姐（即水
      晶及仙蒂）後，再聯絡宇勝人力仲介有限公司辦理前開女
      子入境臺灣之手續等語（本院卷二第215-222 頁、本院卷
      三第29-33 頁）及玉山銀行羅東分行97年8 月12日玉山羅
      東字第0970811002號函附證人子○○帳戶交易往來明細一
      份（本院卷二第241 頁）、桃園縣政府警察局通訊監察譯
      文（臺灣桃園地方法院檢察署96年度偵字第10092 號卷第
      67 頁） 等卷證資料，應可認定外籍女子水晶、仙蒂係由
      被告戊○○攜同翻譯即被告乙○○至印尼引誘、媒介來臺
      從事性交易之工作，而與被告寅○○無涉之情；又依本件
      遭警查獲之其餘外籍女子小龍女、露露、安琪、HOANG TH
      I VAN 等人於警詢及偵查中所為證言，亦難認係由被告寅
      ○○至印尼挑選上開女子並安排該等女子入境事宜等節，
      據前所述，本件被告戊○○雖自白有此部分犯罪事實，惟
      查卷內欠缺相關證據足資佐證前開證詞，而公訴人起訴意
      旨亦僅略稱：「戊○○透過寅○○使外籍女子入境」等語
      ，然對於被告寅○○於何時、何地，使何姓名之外籍女子
      入境、及如何使外籍女子入境並參與前開被告戊○○等所
      經營之應召集團等情，均未予明確特定之指訴，而參諸卷
      內資料，亦均無積極證據足以證明被告寅○○有公訴人所
      指涉前開犯行，揆諸上揭說明，自應為被告寅○○無罪判
      決之諭知。
（三）被告丙○○部分：
    1.經查，被告丙○○於95年1 月10日前往桃園縣桃園市○○○路○ 段59之1 號4 樓之3 系爭房屋，並於當日於房屋租
      賃契約上連帶保證人欄位簽名擔任連帶保證人，業據證人
      即系爭房屋承租人丑○○（原名劉慶竹）於本院審理中證
      述明確（本院卷三第75-80 頁），並為被告丙○○所坦承
      不諱，且有房屋租賃契約書1 份在卷可證（臺灣桃園地方
      法院檢察署95年度偵字第25114 號卷第209-212 頁），此
      部分事實應可認定為真實，而系爭房屋係被告辛○○安置
      其媒介與不特定男客從事性交易之外籍女子之用，業據共
      同被告即證人辛○○供述明確，是此部分爭執點即為：被
      告丙○○於擔任系爭房屋連帶保證人時，是否即知悉系爭
      房屋係作為被告辛○○安置其媒介與不特定男客從事性交
      易之外籍女子之用？
    2.經查，被告辛○○於本院審理中證稱：「我當初告訴丙○○說朋友要租房子住，要地方休息，要她幫忙找房子，她
      不知道房子是做何使用。」等語明確（本院卷二第10-14
      頁），核與被告丙○○辯稱係被告辛○○告知有朋友在南
      部做工程，需要租房子休息，才出面幫忙承租房屋等節無
      矛盾之情，已難證明被告丙○○確實於擔任系爭房屋租賃
      連帶保證人之時，即已明確知悉系爭房屋使用之用途，自
      難單以被告丙○○與被告辛○○間為男女朋友關係即推論
      被告丙○○必然知悉租賃系爭房屋之用途，而有犯意之聯
      絡，而參諸卷內全部資料，亦均無從認定被告丙○○除擔
      任前開房屋之租賃連帶保證人外，更有何積極參與「引誘
      」、「媒介」、「容留」前開女子與不特定成年男子為性
      交行為之事實，再本院查無其他積極證據足以證明被告丙○○有公訴人所指涉前開犯行，揆諸上揭說明，自應為被
      告丙○○無罪判決之諭知。
肆、免訴部分：
一、公訴意旨略以：（一）被告戊○○、壬○○、癸○○與庚○○、丁○○、辛○○、己○○、寅○○、乙○○、甲○等人
    ，共同基於媒介女子與不特定男子為性交以營利之常業犯意
    聯絡，自94年6 、7 月起（被告戊○○、壬○○2 人於95年
    7 月1 日前之妨害風化罪嫌部分，移送於臺灣雲林地方法院
    併案審理）至95年10月間，由被告戊○○、庚○○夫妻2 人
    ，透過寅○○使外籍女子入境後，即由被告戊○○或司機即
    被告壬○○接回安置，由乙○○負責翻譯或安撫事宜，甲○
    負責安置外籍女子水晶，嗣由被告戊○○、壬○○於95 年7
    月、9 月間將水晶等外籍女子交由在桃園縣境內經營應召業
    之被告癸○○、丁○○、辛○○及在雲林縣境內經營應召業
    之己○○等人帶往桃園縣或雲林縣境內之賓館，媒介外籍女
    子與不特定之男子從事性交多次。（二）又癸○○亦於95年
    8 月、95年10月間，媒介外籍女子DANG THI GON（綽號豆豆
    ，以下簡稱豆豆）、HSU NETNAPA （譯名許念妮，以下簡稱
    許念妮）與不特定成年男子多次從事性交易。因認被告戊○○、壬○○、癸○○此涉犯刑法第231 條第1 項之罪嫌等語
    。
二、按案件曾經判決確定者，應諭知免訴之判決，刑事訴訟法第
    302 條第1 款定有明文；又訴訟上所謂一事不再理之原則，
    關於實質上一罪或裁判上一罪，均有其適用，復經最高法院
    60年臺非字第77號著有判例可參。再刑事法若干犯罪行為態
    樣，本質上原具有反覆、延續實行之特徵，立法時既予特別
    歸類，定為犯罪構成要件之行為要素，則行為人基於實行該
    罪之犯意，在密切接近之一定時間及空間內持續複次實行之
    該特定構成要件行為，倘依社會通念，於客觀上認為符合一
    個反覆、延續性之行為觀念者，於刑法評價上，即應僅成立
    一罪，俾免有重複評價、刑度超過罪責與不法內涵之疑慮，
    例如經營、從事業務、收集、販賣、製造、散布等具有職業
    性、營業性或收集性等具有重複特質之犯罪，均屬包括一罪
    之集合犯概念。
三、經查，被告戊○○、壬○○自94年12月1 日起至95年11月13
    日止，共同基於意圖使女子與他人為性交行為，而引誘、媒
    介、容留以營利之犯意，成立外籍女子應召站，由戊○○至
    印尼引誘、媒介印尼籍女子DASUNI、水晶、仙蒂、露露來臺
    從事性交易，並在臺引誘、媒介已入境臺灣之泰國籍女子許
    念妮、越南籍女子HOANG THI VAN 、豆豆、越南籍女子NGUY
    ENTH INGOC PHAT 及中國大陸女子陳愛菊、陳文平等人從事
    性交易。戊○○於前開女子在臺灣期間，先後於95年3 月間
    命在其應召集團從事司機工作之壬○○，載送DASUNI至陳正
    利所經營位於雲林縣斗六市○○路599 號之「女兒鄉美容養
    生館」內從事性交易；於95年5 、6 月間再命壬○○將DASU
    NI、NGUYENTH INGOC PHAT 載送至李存沿、沈燕能所經營設
    址在雲林縣斗六市○○○路○ 段411 號之「學生妹美容坊」
    從事性交易；於95年8 月9 日22時許，沈燕能媒介男客李允
    中與DASUNI在「學生妹美容坊」性交易；於94年12月1 日至
    95年11月13日間，命壬○○將水晶、仙蒂、露露、許念妮、
    HOANG THI VAN 、豆豆、陳愛菊、陳文平等人分別載送至癸○○、甲○、辛○○、丁○○、黃鴻翔、辰○○、己○○等
    人所經營之「比佛利汽車旅館」（址設桃園縣蘆竹鄉○○路
    197 之9 號）、「二七美容坊」內（址設雲林縣林內鄉○○
    路○ 段48、50號）從事性交易等情，業經臺灣雲林地方法院
    檢察署檢察官以95年度偵字第4051、4593、4841號起訴及臺
    灣桃園地方法院檢察署檢察官以95年度偵字第24122 、2511
    4 、25153 號移送併辦，經臺灣雲林地方法院於96年3 月9
    日以95年度訴字第827 號判決，被告戊○○、壬○○不服提
    起上訴，次經臺灣高等法院臺南分院於96年9 月26日以96年
    度上訴字第425 號判決將原判決撤銷，判處被告戊○○有期
    徒刑1 年5 月，減為有期徒刑8 月又15日、被告壬○○有期
    徒刑6 月，減為有期徒刑3 月，如易科罰金以1000元折算1
    日，嗣經最高法院於96年12月6 日以96年度臺上字第6942號
    判決上訴駁回確定，有上開二判決及臺灣高等法院被告前案
    紀錄表在卷可稽。據查，該案被告戊○○、壬○○意圖使女
    子與他人為性交之行為而容留以營利之犯罪時間，係於94年
    12 月1日起至95年11月13日間，核與本件檢察官起訴犯罪時
    間95年7 月1 日後至10月間止以媒介性交以營利之犯罪行為
    ，應屬學說上所謂集合罪，因其性質係集合同種之數行為而
    構成一罪，其所實施之行為雖不止一次，僅能構成一罪，自
    不得依併合論罪之例處斷，按諸前揭說明，本件被告戊○○
    、壬○○此部分犯行，與前開確定判決之意圖使女子與他人
    為性交之行為而容留以營利之犯行，應論以實質上一罪，而
    為前開確定判決之既判力效力所及，應逕為免訴判決之諭知
    。
四、又查，被告癸○○自95年7 月20日起，受僱於經營應召站之
    綽號「阿泰」之成年男子，與其共同基於意圖使已滿18歲之
    女子黃琇雯與不特定成年男子為性交行為而媒介以營利之犯
    意聯絡，先由「阿泰」於報紙上刊登「模特兒（外）000000
    0000」之廣告招徠男客後，再以電話聯絡癸○○擔任俗稱馬
    夫之工作，開車載送旗下諸如黃琇雯等應召女子至桃園縣境
    內不特定之汽車旅館與男客從事性交易，待事畢由應召小姐
    向男客收取3 千元至4 千元不等之性交易代價後，癸○○再
    從中自行抽取200 元。嗣於95年7 月23日下午6 時許由癸○○載送黃琇雯至格林汽車旅館，意圖媒介黃琇雯與喬裝嫖客
    之警員從事性交行為，俟事畢後抽成以營利，旋經警員表明
    身分而查獲從事性交易等情，業經臺灣桃園地方法院檢察署
    檢察官以95年度偵字第16043 號起訴，經本院於95年11月20
    日以95年度壢簡字第2118號判決判處被告癸○○有期徒刑3
    月，如易科罰金以1000元折算1 日，於95年12月20日確定，
    有上開判決及臺灣高等法院被告前案紀錄表在卷可稽。據查
    ，該案被告癸○○意圖使女子與他人為性交之行為而容留以
    營利之犯罪時間，核與本件檢察官起訴本件自94年6 月至95
    年10月間以媒介性交以營利之犯罪行為時間及地點均屬密接
    ，應屬學說上所謂集合罪，因其性質係集合同種之數行為而
    構成一罪，其所實施之行為雖不止一次，僅能構成一罪，自
    不得依併合論罪之例處斷，按諸前揭說明，本件被告癸○○
    此部分犯行，與前開確定判決之意圖使女子與他人為性交之
    行為而媒介以營利之犯行，應論以實質上一罪，而為前開確
    定判決之既判力效力所及，亦應逕為免訴判決之諭知。
伍、管轄錯誤部分：
一、公訴意旨略以：被告己○○基於意圖使女子與他人為猥褻或
    性交而媒介、容留以營利之犯意，自95年9 月初起僱用被告
    辰○○，2 人基於共同犯意聯絡，由被告辰○○在雲林縣林
    內鄉○○路○ 段48、50號之二七美容坊擔任現場經理，於上
    址內僱用印尼籍女子露露，媒介並容留其於上開護膚坊與不
    特定男客從事性交行為，並藉此牟利。而每次交易除被告辰
    ○○可從中抽得250 元之利益，女子可得1200元外，餘均為
    被告己○○所有。因認被告辰○○涉犯刑法第231 條第1項
    罪嫌。
二、按案件由犯罪地或被告之住所、居所或所在地之法院管轄；
    而所謂被告所在地，係指其身體所在之地，並以起訴時為標
    準，至其所在之原因，無論自由與強制，皆所不問。無管轄
    權之案件，應諭知管轄錯誤之判決，並同時諭知移送於管轄
    法院，刑事訴訟法第5 條第1 項、第304 條分別定有明文及
    最高法院87年度臺非字第370 號判決意旨可資參佐；又前揭
    管轄錯誤之判決，並得不經言詞辯論為之，刑事訴訟法第30
    7 條亦定有明文。經查，本案起訴時，被告辰○○之戶籍地
    係設於南投縣竹山鎮○○里○ 鄰○○路382 之6 號，居住於
    雲林縣林內鄉○○路○ 段48號2 樓，業據被告辰○○於警、
    偵訊中陳述甚詳，並有被告辰○○全戶戶籍資料查詢結果單
    一紙在卷可稽，又被告辰○○媒介並容留外籍女子與不特定
    男客從事性交行為之地點均在位於雲林縣林內鄉○○路○ 段
    48、50號之二七美容坊內，亦為被告辰○○於警、偵訊中陳
    述甚詳；另被告辰○○經檢察官提起公訴當時之所在地，亦
    非在桃園地區，亦有本院查詢被告辰○○在監在押全國紀錄
    表一紙附卷可憑，足認本案被告辰○○之犯罪地、住所、居
    所或所在地，均非在本院轄區。
三、又按刑事訴訟法第7 條固規定：「有左列情形之一者，為相
    牽連之案件：一、一人犯數罪者。二、數人共犯一罪或數罪
    者。三、數人同時在同一處所各別犯罪者。四、犯與本罪有
    關係之藏匿人犯、湮滅證據、偽證、贓物各罪者。」，而數
    同級法院管轄之案件相牽連而未繫屬於數法院者，自得依刑
    事訴訟法第6 條第1 項規定，由其中一法院合併管轄。（28
    年上字第3635號判例參照）。惟刑事訴訟法第7 條第2 款案
    件之數人共犯一罪或數罪之相牽連案件，必須以本院有管轄
    權之共犯業已起訴繫屬本院為前提，本院始對無管轄權之被
    告因相牽連案件而取得管轄權（林永謀著，刑事訴訟法釋論
    【上冊】，第118-119 頁；朱石炎著刑事訴訟法【上】，第
    26-27 頁參照）。查本案關於被告辰○○部分之共犯即被告
    己○○之戶籍地係設於南投縣竹山鎮○○里○○鄰○○路229
    之10號，居所設於雲林縣林內鄉○○路297 號，業據被告己○○於警、偵訊中陳述甚詳，並有被告己○○全戶戶籍資料
    查詢結果單一紙在卷可稽，另被告己○○經檢察官提起公訴
    當時之所在地，亦非在桃園地區，亦有本院查詢被告己○○
    在監在押全國紀錄表一紙附卷可憑，而被告辰○○及被告己○○共同媒介並容留外籍女子與不特定男客從事性交行為之
    地點均在位於雲林縣林內鄉○○路○ 段48、50號之二七美容
    坊內，詳言之，本件被告辰○○之共犯即被告己○○於起訴
    時之犯罪地、住所、居所或所在地，亦均非在本院轄區內，
    依前所述，則本件被告辰○○部分亦難以相牽連案件為由，
    由本院取得管轄權。又依公訴意旨之記載，亦難認被告辰○○與其餘被告戊○○、壬○○、庚○○、癸○○、丁○○、
    甲○、乙○○、辛○○、丙○○、寅○○等人有何共犯關係
    ，是本件被告戊○○、壬○○、庚○○、癸○○、丁○○、
    甲○、乙○○、辛○○、丙○○、寅○○等人所涉案件與本
    件被告辰○○所涉自亦非相牽連案件，併此敘明。
四、綜上，本件被告辰○○之住所地、所在地及犯罪地均不在本
    院管轄之範圍，亦無適用刑事訴訟法第6 條相牽連管轄規定
    之餘地。揆諸前揭法條規定，本件爰不經言詞辯論，逕為管
    轄錯誤之諭知，又被告因居所設於雲林縣林內鄉○○路○ 段
    48號2 樓，且遭查獲之犯罪地位於雲林縣林內鄉，故併將本
    件移送於有管轄權之臺灣雲林地方法院。
據上論斷，依刑事訴訟法第299 條第1 項前段、第301 條第1 項
、第302 條第1 款、第304 條，刑法第231 條第1 項、第28條、
第41條第1 項前段、第38條第1 項第2 款、第3 款，中華民國96
年罪犯減刑條例第2 條第1 項第3 款、第7 條、第9 條，判決如
主文。
本案經檢察官柯博齡到庭執行職務。
中    華    民    國    98    年    1     月    20    日
                  刑事第五庭  審判長法  官  潘 政 宏
                                    法  官  江 春 瑩
                                    法  官  張 詠 晶
以上正本證明與原本無異。
如不服本判決應於收受本判決後10日內向本院提出上訴書狀，並
應敘述具體理由，如未敘述上訴理由者，應於上訴期間屆滿後20
日內補提理由書狀於本院（均須按他造當事人之人數附繕本）「
切勿逕送上級法院」。
                                    書記官  王 峻 宏
中    華    民    國    98    年    1     月    24    日
附錄本案論罪科刑依據之法條：
中華民國刑法第231條（圖利使人為性交或猥褻罪）
意圖使男女與他人為性交或猥褻之行為，而引誘、容留或媒介以
營利者，處5 年以下有期徒刑，得併科10萬元以下罰金。以詐術
犯之者，亦同。
公務員包庇他人犯前項之罪者，依前項之規定加重其刑至二分之
一。
附表一
┌──┬─────┬────┬──────┬──────┐
│編號│品名及數量│ 所有人 │查扣地點    │扣押物品清單│
├──┼─────┼────┼──────┼──────┤
│ 1  │相簿一本（│戊○○  │桃園縣桃園市│95年度偵字第│
│    │含照片9 張│        │國豐七街72號│25114 號卷第│
│    │）        │        │2 樓戊○○住│20頁、第163 │
│    │          │        │處          │頁，本院卷一│
│    │          │        │            │第4 頁      │
├──┼─────┼────┼──────┼──────┤
│ 2  │行動電話諾│同上    │同上        │同上        │
│    │基亞手機1 │        │            │            │
│    │支（門號09│        │            │            │
│    │00000000號│        │            │            │
│    │，含SIM卡 │        │            │            │
│    │）、行動電│        │            │            │
│    │話摩托羅拉│        │            │            │
│    │手機1 支（│        │            │            │
│    │門號093835│        │            │            │
│    │6996號，含│        │            │            │
│    │SIM 卡）  │        │            │            │
├──┼─────┼────┼──────┼──────┤
│ 3  │雜記小紙  │同上    │桃園縣桃園市│95年度偵字第│
│    │張26張    │        │國豐七街72號│25114 號卷第│
│    │          │        │2 樓        │152-153 頁，│
│    │          │        │            │本院卷一第3 │
│    │          │        │            │頁          │
├──┼─────┼────┼──────┼──────┤
│ 4  │儲金簿9 本│同上    │同上        │同上        │
├──┼─────┼────┼──────┼──────┤
│ 5  │名片29張  │同上    │同上        │同上        │
├──┼─────┼────┼──────┼──────┤
│ 6  │文件資料40│同上    │同上        │同上        │
│    │張        │        │            │            │
├──┼─────┼────┼──────┼──────┤
│ 7  │雜記本4本 │同上    │同上        │同上        │
├──┼─────┼────┼──────┼──────┤
│ 8  │信件（含照│同上    │同上        │同上        │
│    │片4 張）  │        │            │            │
├──┼─────┼────┼──────┼──────┤
│ 9  │照片20張  │壬○○  │ 桃園縣桃園 │95年度偵字第│
│    │          │        │ 市○○○街2│25114 號卷第│
│    │          │        │ 號2 樓張金 │152-153 頁  │
│    │          │        │ 萬皮包內   │            │
├──┼─────┼────┼──────┼──────┤
│ 10 │名片8 張  │同上    │同上        │同上        │
├──┼─────┼────┼──────┼──────┤
│ 11 │雜記紙3張 │同上    │同上        │同上        │
├──┼─────┼────┼──────┼──────┤
│ 12 │電話表6頁 │癸○○  │桃園縣桃園市│95年度偵字第│
│    │          │        │朝陽路9 號8 │25114 號卷第│
│    │          │        │樓之3 癸○○│169 頁，本院│
│    │          │        │住處        │卷一第9 頁  │
├──┼─────┼────┼──────┼──────┤
│ 13 │收支帳日報│同上    │同上        │同上        │
│    │表70張    │        │            │            │
├──┼─────┼────┼──────┼──────┤
│ 14 │行動電話4 │同上    │同上        │同上        │
│    │支        │        │            │            │
├──┼─────┼────┼──────┼──────┤
│ 15 │新臺幣2010│同上    │同上        │同上        │
│    │0元       │        │            │            │
├──┼─────┼────┼──────┼──────┤
│ 16 │絕色傳播公│同上    │同上        │同上        │
│    │司名片259 │        │            │            │
│    │張        │        │            │            │
├──┼─────┼────┼──────┼──────┤
│ 17 │收支帳冊  │同上    │同上        │同上        │
│    │1本       │        │            │            │
├──┼─────┼────┼──────┼──────┤
│ 18 │行動電話2 │丁○○  │桃園縣桃園市│95年度偵字第│
│    │支        │        │中福街64號4 │25114 號卷第│
│    │          │        │樓之2丁○○ │178 頁，本院│
│    │          │        │住處        │卷一第7 頁  │
├──┼─────┼────┼──────┼──────┤
│ 19 │電話簿1 本│同上    │同上        │同上        │
├──┼─────┼────┼──────┼──────┤
│ 20 │聯絡電話紙│同上    │同上        │同上        │
│    │張5張     │        │            │            │
├──┼─────┼────┼──────┼──────┤
│ 21 │帳冊1 本  │同上    │同上        │同上        │
├──┼─────┼────┼──────┼──────┤
│ 22 │存摺7 本  │同上    │同上        │同上        │
├──┼─────┼────┼──────┼──────┤
│ 23 │保險套44只│同上    │同上        │同上        │
├──┼─────┼────┼──────┼──────┤
│ 24 │潤滑劑l瓶 │同上    │同上        │同上        │
└──┴─────┴────┴──────┴──────┘
附表二
┌──┬────────┬────┬────┐
│編號│品名及數量      │查扣地點│扣案物  │
│    │                │        │品清單  │
├──┼────────┼────┼────┤
│ 1  │出境登記書l 張  │桃園縣桃│95年度偵│
│    │                │園市國豐│字第251 │
│    │                │七街72號│14號卷第│
│    │                │2 樓林瑞│20頁、第│
│    │                │誠住處  │163 頁，│
│    │                │        │本院卷一│
│    │                │        │第4 頁  │
├──┼────────┼────┼────┤
│ 2  │護照影本l 張（  │同上    │同上    │
│    │PHAUG SAULIE）  │        │        │
├──┼────────┼────┼────┤
│ 3  │重入國許可732969│同上    │同上    │
│    │影本1 張        │        │        │
├──┼────────┼────┼────┤
│ 4  │電腦主機1 臺    │桃園縣桃│95年度偵│
│    │                │園市國豐│字第2511│
│    │                │七街72號│4 號卷第│
│    │                │2 樓林瑞│152-153 │
│    │                │誠住處  │頁，本院│
│    │                │        │卷一第3 │
│    │                │        │頁      │
├──┼────────┼────┼────┤
│ 5  │協定書1 張      │同上    │同上    │
├──┼────────┼────┼────┤
│ 6  │契約及本票1 張  │同上    │同上    │
├──┼────────┼────┼────┤
│ 7  │行動電話3 支    │雲林縣林│95年度偵│
│    │                │內鄉林內│字第2511│
│    │                │路2 段48│4 號卷第│
│    │                │號辰○○│94、183 │
│    │                │住處    │頁，本院│
│    │                │        │卷一第6 │
│    │                │        │頁      │
├──┼────────┼────┼────┤
│ 8  │匯款單3 張      │同上    │同上    │
├──┼────────┼────┼────┤
│ 9  │營利事業登記證l │同上    │同上    │
│    │張              │        │        │
├──┼────────┼────┼────┤
│ 10 │保險套5 個      │同上    │同上    │
├──┼────────┼────┼────┤
│ 11 │房屋租賃契約書  │桃園縣桃│95年度偵│
│    │1 份            │園市朝陽│字第2511│
│    │                │路9 號8 │4 號卷第│
│    │                │樓之3張 │169 頁，│
│    │                │斐然住處│本院卷一│
│    │                │        │第9 頁  │
├──┼────────┼────┼────┤
│ 12 │中華民國外僑居留│同上    │同上    │
│    │證印尼籍李玉華1 │        │        │
│    │張              │        │        │
├──┼────────┼────┼────┤
│ 13 │租賃契約7 本    │桃園縣桃│95年度偵│
│    │                │園市中福│字第2511│
│    │                │街64 號4│4 號卷第│
│    │                │樓之2 林│178 頁，│
│    │                │雲龍住處│本院卷一│
│    │                │        │第7 頁  │
├──┼────────┼────┼────┤
│ 14 │筆記型電腦1 臺、│高雄市苓│95年度偵│
│    │電腦主機2 臺、電│雅區苓中│字第2511│
│    │話簿2 本、帳冊筆│路33 巷 │4 號卷第│
│    │記本10本、金融卡│22號4樓 │189-190 │
│    │5 張、中華民國護│乙○○住│，本院卷│
│    │照1 本、行動電話│處      │一第5 頁│
│    │3 支、儲金簿6本 │        │        │
└──┴────────┴────┴────┘
附表三
┌──┬──────┬──────┬──────┐
│編號│品名及數量  │所有人      │扣案物清單  │
├──┼──────┼──────┼──────┤
│ 1  │帳冊3 本    │辰○○      │95年度偵字第│
│    │            │            │25114 號卷第│
│    │            │            │94、183 頁，│
│    │            │            │本院卷一第6 │
│    │            │            │頁          │
├──┼──────┼──────┼──────┤
│ 2  │名片2 盒    │同上        │同上        │
│    │            │            │            │
├──┼──────┼──────┼──────┤
│ 3  │行動電話1支 │同上        │同上        │
└──┴──────┴──────┴──────┘


司法院資訊處製作；財團法人民間司法改革基金會備份。
